【裁判字號】    89,交聲,22
【裁判日期】    900904
【裁判案由】    道路交通管理處罰條例聲明異議
【裁判全文】
臺灣花蓮地方法院交通事件裁定                      八十九年度交聲字第二二號
    原處分機關  交通部公路局臺北區監理所花蓮監理站
    異  議  人  乙○○
    即受處分人
右列異議人因違反道路交通管理處罰條例案件，對於交通部公路局台北區監理所花蓮
監理站於八十九年十月二十六日所為之處分（原處分案號：花監五字第裁四四－Ｐ0
0000000號），聲明異議，本院裁定如左：
        主  文
原處分撤銷。
乙○○違反駕駛汽車肇事致人受傷，應即採取救護或其他必要措施，並向警察機關報
告，不得駛離之規定，吊扣其駕照參個月。
        理  由
一、原處分機關係以異議人即受處分人乙○○於民國八十九年九月二十四日晚上八時
    四十三分許，駕駛車號Ｕ六－三三一０號自用小客車，行經花蓮縣吉安鄉○○路
    ○段與北安街口時，駕車肇事致人受傷，未即採取救護而逃逸，乃依違反道路交
    通管理處罰條例第六十二條第一項規定，吊銷其駕駛執照。異議人則主張：其當
    日駕駛車號Ｕ六－三三一０號自用小客車，在花蓮縣吉安鄉○○街，與機車騎士
    甲○○發生交通事故時，異議人雖未下車，但隨即停車，搖下車窗查看發現甲○
    ○傷勢不重，因車上友人急欲向軍營報到，故向甲○○說，等一下就回來處理等
    語，隨即送友人回營，後回花蓮縣吉安鄉○○○街二二八巷三弄二六號住處欲拿
    身分證及駕照返回現場，即遭警員循車號於住處查獲，為此不服原處分，依法聲
    明異議。
二、經查：證人徐採圓警員雖證稱：異議人於肇事後，其接獲通知到達現場時，只有
    被害人坐在加油站旁，被害人稱肇事者撞到人後就跑了，其依據被害人及路人所
    提供之線索，判斷肇事車號，並請同事賴秀文至肇事車主住處，賴秀文警員於肇
    事車主附近找到肇事車，且發現該車有擦撞痕跡，其遂至肇事車主住處，肇事者
    剛好從後門出來，其詢問他是否為肇事者，他說是，並稱他送人，順便回家拿證
    件等語。惟證人即被害人甲○○雖於警訊時證稱：肇事者撞到伊之後，都沒停而
    逃逸等語；然於本院訊問時卻證稱：車禍發生時，異議人的車停在路邊，當時伊
    倒在路邊，伊以單腳跳到異議人車邊，異議人有搖下車窗說等一下會來處理，伊
    沒有把異議人搖下車窗一事告訴警察等語。而目擊證人陳妙妮亦證稱：當時其聽
    到撞擊碰的一聲後，即向現場方向看，發現騎士倒在路中央，而白色自小客車停
    了幾秒鐘後，就往前行駛幾公尺後就停了，並且看到騎士到路旁與自小客車駕駛
    說話，其不清楚說話之內容，不到一分鐘，就看到該白色自小客車加油往建國路
    二段水源方向離開，同時看到騎士從該自小客車後面追該自小客車等語。又證人
    即異議人女友黃彥琇復證稱：車禍當時其坐在駕駛座旁邊。車禍後，渠等有說先
    載朋友回去，再回來找被害人，然後渠等就載朋友回去，再回異議人家找證件，
    找到一半警察就來了等語。而證人劉東慶也證稱：車禍當時其在車上，坐在後座
    ，異議人有把車停在路邊，被害人走過來，異議人搖下車窗跟被害人說，因其快
    收假，要先將其送回去，等一下會過來處理，當時其在佳山基地當兵，當天晚上
    九點收假等語。綜上所述，異議人並無肇事逃逸之意圖，否則其於肇事後，不須
    停車向被害人甲○○說明，再開車逃逸，而係因急著要送證人劉東慶回營，而未
    立即下車處理，其所為係違反道路交通管理處罰條例第六十二條第一項前段「汽
    車駕駛人，駕駛汽車肇事致人受傷，應即採取救護或其他必要措施，並向警察機
    關報告，不得駛離，違者吊扣其駕照三個月至六個月」之規定。故異議人所辯，
    應堪採信，其異議有理由，原處分尚有未洽，應予撤銷，另就異議人上開違規行
    為，依道路交通管理處罰條例第六十二條第一項前段規定裁處吊扣駕照三個月。
三、據上論斷，應依道路交通案件處理辦法第二十條前段、道路交通管理處罰條例第
    六十二條第一項前段，裁定如主文。
中      華      民      國      九十    年      九      月      四      日
                                臺灣花蓮地方法院交通法庭
                                    法  官  李  世  華
右正本證明與原本無異。
如對本裁定不服，應於送達後五日內，向本院提出抗告狀。（應抄附繕本）
                                    法院書記官
中      華      民      國      九十    年      九      月      六      日


司法院資訊處製作；財團法人民間司法改革基金會備份。
